【裁判字號】    97,訴,2865
【裁判日期】    970813
【裁判案由】    毒品危害防制條例
【裁判全文】
臺灣板橋地方法院刑事判決              97年度訴字第2796號
                                      97年度訴字第2865號
公  訴  人  臺灣板橋地方法院檢察署檢察官
被      告  甲○○
                    樓
上列被告因違反毒品危害防制條例案件，經檢察官提起公訴（97
年度毒偵字第3446號）及追加起訴（97年度毒偵字第4643號），
因被告於本院準備程序中就被訴事實為有罪之陳述，本院告知被
告簡式審判程序之旨，並聽取當事人之意見後，合議庭裁定改由
受命法官獨任依簡式審判程序進行，判決如下：
    主  文
甲○○施用第一級毒品，累犯，處有期徒刑捌月；又施用第二級
毒品，累犯，處有期徒刑肆月；又施用第一級毒品，累犯，處有
期徒刑捌月。扣案之海洛因參包（驗餘淨重零點參參玖零公克）
沒收銷燬之、注射針筒貳支及吸管杓子壹支沒收；應執行有期徒
刑壹年肆月。扣案之海洛因參包（驗餘淨重零點參參玖零公克）
沒收銷燬之、注射針筒貳支及吸管杓子壹支沒收。
    事  實
一、甲○○前因違反毒品危害防制條例案件，經依本院裁定送勒
    戒處所觀察、勒戒後，認有繼續施用毒品傾向，再經本院裁
    定送戒治處所施以強制戒治，於民國90年8 月7 日強制戒治
    期滿執行完畢，並由臺灣板橋地方法院檢察署檢察官以90年
    度戒毒偵字第533 號為不起訴處分確定。復於94至95年間因
    施用毒品案件，經臺灣高等法院臺中分院於95年5 月30日以
    95年度上訴字第690 號判處有期徒刑7 月、11月，應執行有
    期徒刑1 年4 月，同年6 月19日確定，甫於96年5 月3 日執
    行完畢。詎仍不知悔改，基於施用第一、二級毒品之犯意，
    先於97年3 月7 日為警查獲後採尿回溯前26小時、96小時內
    某時，在臺北縣林口鄉○○村○○路101 巷11號1 樓住處內
    ，分別施用第一級毒品海洛因及第二級毒品甲基安非他命各
    一次。又於97年4 月1 日15時許，在同上址住處內，施用第
    一級毒品海洛因一次。嗣先於97年3 月7 日15時許，在桃園
    縣龜山鄉縣8 公里處為警查獲；復於同年4 月1 日21
    時2 分許，在上址住處前為警查獲，並扣得第1 級毒品海洛
    因3 包（淨重共計0.3410公克）、及其所有供施用海洛因之
    注射針筒2 支及吸管杓子1 支等物，經警分別採集其尿液送
    驗，發現呈鴉片類及甲基安非他命陽性反應，始悉前情。
二、案經臺北縣政府警察局新莊分局報告臺灣板橋地方法院檢察
    署檢察官偵查起訴暨追加起訴。
    理  由
一、訊據被告甲○○對於前揭事實，坦承不諱。又被告為警查獲
    時採其尿液送驗，結果分別呈嗎啡及甲基安非他命、嗎啡陽
    性反應，有台灣檢驗科技股份有限公司97年3 月25日出具之
    濫用藥物檢驗報告、桃園縣政府警察局龜山分局被採尿人尿
    液暨毒品真實姓名與編號對照表；台灣檢驗科技股份有限公
    司97年4 月16日出具之濫用藥物檢驗報告、臺北縣政府警察
    局新莊分局偵辦煙毒、麻醉藥品案被移送人姓名及代碼對照
    表、交通部民用航空局航空醫務中心毒品鑑定書、扣案之海
    洛因3 小包、注射針筒2 支、吸管杓子1 支等存卷可憑，足
    認被告自白與事實相符。又本件被告如事實欄所載之毒品前
    科情形，有臺灣高等法院被告前案紀錄表附卷可稽，本案雖
    距初犯強制戒治執行完畢釋放已逾5 年，惟其間被告又於94
    、95年間因施用毒品犯行經判決確定，自無再經觀察、勒戒
    及強制戒治之必要，應逕行追訴處罰。綜上，本件事證明確
    ，被告犯行洵堪認定，應予依法論科。
二、核被告甲○○所為，係犯毒品危害防制條例第10條第1 、2
    項之施用第一、二級毒品罪。被告持有第一、二級毒品之低
    度行為，各為施用之高度行為所吸收，均不另論罪。又被告
    所犯上開三次施用第一、二級毒品罪，犯意各別，行為互殊
    ，應予分論併罰。再被告如事實欄所載之前科及執行紀錄，
    有臺灣高等法院被告前案紀錄表在卷可考，其於受有期徒刑
    執行完畢後，5 年內故意再犯本件有期徒刑以上之罪，均為
    累犯，應依法加重其刑。爰審酌被告素行非佳，前已因施用
    毒品案件經送強制戒治，仍不能戒除毒癮，再次漠視法令禁
    制而犯本罪，顯見其戒除毒癮之意志薄弱，兼酌其施用毒品
    行為本質上係屬自我戕害行為，反社會性之程度應較低等一
    切情狀，分別量處如主文所示之刑，並定其應執行之刑。
三、扣案之海洛因3 包（淨重共0.3410公克，取樣0.0020公克，
    驗餘0.3390公克），屬當場查獲之第一級毒品，又其外包裝
    袋與毒品粉末難以完全析離，除鑑驗使用之毒品已滅失無庸
    沒收銷燬之外，餘均應依毒品危害防制條例第18條第1 項前
    段規定，宣告沒收銷燬之。另扣案之注射針筒2 支及吸管杓
    子1 支，為被告所有供施用海洛因所用之物，業據其供承在
    卷，爰依刑法第38條第1 項第2 款規定宣告沒收。
據上論斷，應依刑事訴訟法第273 條之1 第1 項、第299 條第1
項前段，毒品危害防制條例第10條第1 項、第2 項、第18條第1
項前段，刑法第11條前段、第47條第1 項、第51條第5 款、第38
條第1 項第2 款，判決如主文。
本案經檢察官藍海凝到庭執行職務。
中    華    民    國    97    年    8     月    13    日
                    刑事第七庭  法  官  李君豪
以上正本證明與原本無異。
如不服本判決，得自收受送達之日起10日內敘明上訴理由，向本
院提出上訴狀（須附繕本）。
                                書記官  林文達
中    華    民    國    97    年    8     月    13    日
附錄本案論罪科刑法條全文
毒品危害防制條例第10條
施用第一級毒品者，處6月以上5年以下有期徒刑。
施用第二級毒品者，處3年以下有期徒刑。


司法院資訊處製作；財團法人民間司法改革基金會備份。
